【裁判字號】    95,訴,145
【裁判日期】    950929
【裁判案由】    強盜等
【裁判全文】
臺灣嘉義地方法院刑事判決               95年度訴字第145號
公  訴  人  臺灣嘉義地方法院檢察署檢察官
被      告  乙○○
                    （
指定辯護人  吳碧娟律師
被      告  丁○○
                    （現另案於臺灣嘉義監獄鹿草分監執行中
指定辯護人  本院公設辯護人  顏玲玲
上列被告因強盜等案件，經檢察官提起公訴（95年度偵字第876
號、95年度偵字第1161號、95年度偵字第1701號），本院判決如
下：
    主  文
乙○○意圖為自己不法之所有，結夥三人以上攜帶兇器，以強暴
至使不能抗拒，而取他人之物，處有期徒刑柒年陸月，扣案之西
瓜刀壹把、米黃色棒球帽壹頂均沒收。
丁○○意圖為自己不法之所有，結夥三人以上攜帶兇器，以強暴
至使不能抗拒，而取他人之物，處有期徒刑柒年拾月，扣案之西
瓜刀壹把、米黃色棒球帽壹頂均沒收。
    事  實
一、乙○○因缺錢花用，與音近似「陳威志」，實際姓名年籍不
    詳之成年男子於九十五年一月十八日上午某時，在新營會面
    即合謀強盜他人財物，並為求犯案時掩飾其犯行，遂先於同
    日上午七時三十分許，由乙○○駕駛其母親胡林美玉所有懸
    掛7H－2186號車牌黑色日產自用小客車搭載「陳威志」，在
    臺南縣鹽水鎮義稠里停車場內，基於共同意圖為自己不法所
    有之犯意聯絡，由「陳威志」持乙○○所有而客觀上對人之
    生命、身體構成威脅足為兇器使用之T 型板手一支，竊取丙○○所有車牌號碼C4－8892號自用小客車車牌二面，乙○○
    則負責在旁把風，得手後，迅速懸掛於所駕駛之車牌號碼7H
    －2186號自用小客車上，以避免警方查緝。後乙○○、「陳
    威志」為求強取他人財物順利，旋即由乙○○駕駛上開車輛
    前往丁○○住處，再邀同不知悉乙○○、「陳威志」已竊取
    他人車牌之丁○○共同合謀強盜他人財物，並協議由乙○○
    、「陳威志」負責下手，丁○○負責駕車及把風接應，三人
    謀議既定，即於同日上午八時十五分許，基於結夥三人攜帶
    兇器強盜他人財物之犯意聯絡，攜帶乙○○所有客觀上為凶
    器之西瓜刀一把作為強盜之用，由丁○○駕駛上開車輛搭載
    「陳威志」與乙○○，前往嘉義縣布袋鎮○○里○○路一一
    六號布袋農會後方停車場，尋找作案目標，因見甲○○獨自
    一人手提籃子內放置手提包一只及報表一袋，遂先由乙○○
    頭戴米黃色棒球帽，左手持上開西瓜刀下車，而丁○○負責
    於車上把風及開車，「陳威志」則伺機行動。乙○○旋即走
    近甲○○身旁，並將西瓜刀架於甲○○上腹部，右手強拉甲○○之手提籃子，甲○○雖心生畏懼，仍緊抓住籃子不放，
    乙○○遂以雙手環報甲○○之腰部，「陳威志」見狀亦迅速
    下車共同強拉甲○○，以此強暴方式致甲○○不能抗拒而將
    籃子鬆手，籃子內之手提包即由乙○○取走，因而強盜得逞
    ，並由丁○○駕車搭載乙○○、「陳威志」迅速離去現場。
    然因手提包內並無現金，乙○○與「陳威志」於回程路途即
    將手提包連同其內之甲○○農會、漁會、中國信託與富邦銀
    行之存摺等物，丟棄於路旁水溝內。嗣經警據報後，調閱路
    口監視器錄影帶，始循線於同年月二十日上午五時三分許查
    獲乙○○所駕車輛，並於車上扣得黑色棒球帽、米黃色棒球
    帽、黑色漁夫帽、墨綠色頭套、灰色頭套各一頂、西瓜刀一
    把斧頭一把；再於同日下午二時許，在嘉義縣義竹鄉西寮二
    十七分電線桿前甘蔗園內，查獲乙○○所丟棄之車牌號碼C4
    －8892號自用小客車車牌一面。
二、案經甲○○訴由嘉義縣警察局布袋分局報告臺灣嘉義地方法
    院檢察署檢察官偵查起訴。
    理  由
壹、程序部分：
一、按被告以外之人於審判外之言詞或書面陳述，除法律有規定
    者外，不得作為證據。被告以外之人於偵查中向檢察官所為
    之陳述，除顯有不可信之情況者外，得為證據。被告以外之
    人於審判外之陳述，雖不符前四條之規定，而經當事人於審
    判程序同意作為證據，法院審酌該言詞陳述或書面陳述作成
    時之情況，認為適當者，亦得為證據。當事人、代理人或辯
    護人於法院調查證據時，知有第一百五十九條第一項不得為
    證據之情形，而未於言詞辯論終結前聲明異議者，視為有前
    項之同意，刑事訴訟法第一百五十九條第一項、第一百五十
    九條之一第二項、第一百五十九條之五分別定有明文。查被
    告丁○○之指定辯護人主張同案被告即證人乙○○於警詢時
    之證述無證據能力，是上開證人於警詢時之證述，係屬審判
    外之言詞陳述，復無證據證明具刑事訴訟法一百五十九條之
    三有可信之特別情況存在，應認無證據能力。又證人甲○○
    、同案被告乙○○就被告丁○○部分於偵訊之證詞，被告丁○○及指定辯護人均未具體指出證人等之證詞有何「顯有不
    可信之情況」，從而本院認證人等於偵查中之證述，均有證
    據能力。另證人甲○○、丙○○於警詢時之證詞，雖屬審判
    外之陳述，惟被告丁○○、乙○○及指定辯護人未於言詞辯
    論終結前聲明異議，視為同意其等證詞作為證據，均有證據
    能力，合先敘明。
二、再本件被告丁○○、乙○○及指定辯護人於言詞辯論終結前
    ，對於搜索扣押筆錄、扣押物品收據、扣押物品目錄表、扣
    押物品照片、扣押物品清單、嘉義縣警察局布袋分局０一一
    八專案涉案車輛監視錄影系統出現時間表、監視系統翻拍照
    片、查扣物品、車牌、現場照片、車籍作業系統查詢認可資
    料等傳聞證據，均同意為證據方法，且對證據能力，未為異
    議。而被告二人於準備程序及審理時經本院指定辯護人，審
    理過程亦經進行交互詰問程序，前述證據復無顯不可信之情
    況，本院審酌採納該等傳聞證據，無礙被告與辯護人等於程
    序上之彈劾詰問權利，認前開傳聞證據合於刑事訴訟法第一
    百五十九條之四、之五規定，因而具備證據能力，合先敘明
    。
貳、實體方面：
一、訊據被告乙○○就其於上揭時地與真實姓名年籍不詳，音近
    似「陳威志」之成年男子，共同攜帶T 型板手一支，竊取丙○○所有車牌號碼C4－8892號自用小客車車牌二面一節，業
    據其於本院審理時供承不諱（見本院卷第二百二十四頁），
    核與被害人丙○○於警詢中指述情形相符（見嘉布警偵字第
    ０九五００八０二二０卷第十七至十八頁），並由被告乙○○帶同警方起獲車牌一面，有上揭車牌照片及起獲現場照片
    （見上揭警卷第五十至五十五頁）在卷可佐，復有嘉義縣警
    察局布袋分局０一一八專案涉案車輛監視錄影系統出現時間
    表（見上揭警卷第三十四頁）、監視系統翻拍照片（見上揭
    警卷第三十五至四十三頁）、車籍作業系統查詢認可資料可
    參（見上揭警卷第五十六頁至五十八頁），均足資擔保被告
    上開具任意性自白確與事實相符，堪以採信。
二、再被告乙○○就其於上揭時地，手持西瓜刀與「陳威志」以
    強暴方式，至被害人甲○○不能抗拒取其財物一節，業據其
    坦承不諱（見本院卷第一百九十六頁至第一百九十七頁、第
    二百三十二頁至第二百三十四頁），核與證人即被害人甲○○於警、偵訊及本院審理中所述情節相符（見上揭警卷第十
    二至十三頁、十四至十六頁；見九十五年度偵字第八七六號
    卷第七十六頁至七十七頁；本院卷第一百八十一頁至二百零
    三頁），並有扣案西瓜刀一把、米黃色棒球帽一頂、搜索扣
    押筆錄、扣押物品收據、扣押物品目錄表、扣押物品照片、
    扣押物品清單（見上揭警卷第二十五至二十九頁）、嘉義縣
    警察局布袋分局０一一八專案涉案車輛監視錄影系統出現時
    間表、監視系統翻拍照片等可資佐證，復與被告丁○○供稱
    由乙○○與「陳威志」下車強盜等語相符，參以被告乙○○
    、丁○○就「陳威志」搭車往返座位、有無戴眼鏡等外貌供
    述均大致相符，顯見「陳威志」應確實有參與本件強盜行為
    ，況被告乙○○於本院羈押審理時即供稱車牌係「陳威志」
    竊得等情，更見「陳威志」應非刻意捏造之人，是實際持刀
    強取被害人財物之人應為被告乙○○，共同強拉被害人甲○○之人應為「陳威志」，應堪認定。
三、又被告乙○○固承認有於上揭時地與「陳威志」共同強盜一
    節，惟辯稱並未結夥三人，當時被告丁○○係載送其與「陳
    威志」購買毒品，被告丁○○在車上休息，並不知悉其與陳
    威志下車為強盜行為，其前警詢、偵查中供稱丁○○與其共
    同強盜，係故意陷害云云；另被告丁○○雖坦承有於上揭時
    地駕車載送被告乙○○與「陳威志」至嘉義縣布袋鎮○○里
    ○○路一一六號布袋農會後方停車場，然至該地係為購買毒
    品，伊因精神不濟，至該處後即休息，不知被告乙○○與「
    陳威志」有為強盜行為，其主動投案係害怕「陳威志」對伊
    及家人不利云云，經查：
（一）被告乙○○與丁○○雖均供稱於九十五年一月十八日上午
      八時十五分許至布袋農會後方停車場係為買毒品云云，然
      渠二人就該日由誰聯絡買受毒品一節，被告丁○○本供稱
      ：由乙○○聯絡，後改稱：好像是陳威志約的。被告乙○○則證稱：由丁○○負責聯絡，後改稱由丁○○或陳威志
      聯絡；再是否三人均認識出售毒品之藥頭，被告乙○○為
      何先行下車等情，被告丁○○本陳稱：乙○○說藥頭不認
      識的人就不賣，叫我不要下車，由他下車就可以，後改稱
      其亦認識藥頭。被告乙○○先則證稱：不認識藥頭，當時
      藥頭還沒來，下車就是要去搶東西，後反稱：亦認識藥頭
      ；又買毒品之費用交由何人，未買得毒品後費用有無退還
      一節，被告丁○○供陳：買毒品的一千元是交給乙○○，
      回來的路上乙○○有還給我。被告乙○○則結稱：合資買
      毒品每人出一千元是交給陳威志，不記得陳威志有沒有還
      錢（見本院卷第二百一十六頁至第二百三十六頁）。是被
      告二人就由誰聯絡買受毒品，是否認識出售毒品之藥頭，
      被告乙○○為何先行下車，買毒品之費用交由何人，未買
      得毒品之費用有無退還等情，所述不但前後反覆，且均互
      相矛盾，顯見渠等三人於上揭時地，並非欲買毒品而至該
      地。而被告二人與「陳威志」自嘉義縣義竹鄉被告丁○○
      住處，特意驅車前往非隱密之農會停車場，該場所亦不符
      一般買賣毒品特求隱密之需，反係常有民眾提領款項，為
      謀強取他人財物尋找下手對象之適當地點，佐以被告二人
      於審理中刻意假稱前往該地買毒品，亦徵被告丁○○本即
      知悉前往該地之目的係為強取他人財物，始有刻意隱瞞之
      理。
（二）再被告丁○○雖稱其駕車至農會停車場後，因上午吸食毒
      品，見被告乙○○與「陳威志」下車即將座椅往後躺在駕
      駛座上小憩云云，然被告乙○○則證述當日本由其駕車搭
      載「陳威志」，至被告丁○○住處後，因身體不適改由被
      告丁○○駕駛等語（見本院卷第二百二十四頁），是被告
      丁○○應係三人中精神較佳之人，始由其駕駛，當無所謂
      嗜睡情形。況被告乙○○與「陳威志」下車為強盜行為之
      時間應僅瞬間而已，被告丁○○竟能安全自義竹鄉駕車至
      布袋鎮，卻能於瞬間迅速入睡不知發生何事，亦顯與常理
      不符。再依證人甲○○與本院審理時證稱：當時有被強拉
      到左後車門邊掙扎，車門是開著的等語（見本院卷第一百
      八十七頁、第一百九十二頁），是被告乙○○與「陳威志
      」於強取被害人甲○○財物時，其距離已近至左後車門，
      並於該處欲強拉被害人甲○○上車，斯時被告丁○○豈有
      可能在已往後躺之左前駕駛座小憩（即若依被告丁○○所
      述其已往後躺，則上半身係位在左後座），更顯被告丁○○供稱其不知至該處係為強盜一節云云，實屬卸責之詞。
（三）況被告丁○○於警詢（見嘉布警偵字第０九五００八０四
      二０號卷第七至九頁）、偵訊（見九十五年度偵字第一一
      六一號偵卷第二十至二十二頁）、本院羈押審理時（見羈
      押卷第四至六頁），均能詳細敘述強盜情節，若非其親自
      密切注意被告乙○○與「陳威志」強盜過程，擔任把風與
      駕駛工作，應無如此清楚該細節，且於財物得手後，能迅
      速駕車離開現場，亦徵其工作之分擔即為把風與駕駛。至
      被告丁○○雖辯稱其主動投案係害怕「陳威志」對伊及家
      人不利云云，然被告丁○○較被告乙○○、「陳威志」均
      年長約十歲，且被告丁○○時值壯年，應無服從「陳威志
      」而擔罪之理。況被告丁○○於本院審理中供稱其與「陳
      威志」僅係第一次見面等語（見本院卷第二百二十頁），
      被告丁○○若非有參與本件強盜行為，當無為不熟悉之人
      承擔重罪之理。是被告丁○○、乙○○所辯有關丁○○不
      知情、未參與等情，顯不足採。至被告丁○○、乙○○雖
      於警詢、偵訊中均未表示尚有第三人「陳威志」參與本件
      強盜行為，然此應係被害人甲○○僅見二人下車強取其財
      物，誤認強盜之人僅有二人，而被告二人即依此未刻意供
      出第三人「陳威志」，遲至本院審理時始因心有不甘而供
      陳實際下車行搶之人，然此尚無解於被告丁○○擔任把風
      與駕駛工作應承擔之刑事責任。
（四）末查，證人甲○○於警、偵訊及本院審理時，雖均證稱為
      強盜行為之二人係頭戴本件扣案頭套，然扣案之墨綠色與
      灰色毛線頭套，經鑑定並未驗出被告乙○○、丁○○之DN
      A ，有內政部警政署刑事警察局九十五年五月二日刑醫字
      第０九五００三八八七０號鑑驗書（見本院卷第五十二頁
      ）、法務部調查局九十五年八月八日調科肆字第０九五０
      ０三五四０五０號鑑定通知書在卷可參（見本院卷第一百
      三十六頁至第一百四十五頁），惟證人甲○○於遭強盜時
      ，猝遭被告持刀強取財物，心理當十分驚恐，其於恐懼、
      害怕之際，自無法清楚記憶當初親身所遭遇之事，而證人
      甲○○亦結稱於承辦員警將扣案頭套提示後，始認定係有
      戴頭套之人為強盜行為等語，是證人甲○○除上述情況致
      其無法清楚詳細記憶當初遭遇之事，復因警提示扣案頭套
      影響其認知，且被告乙○○、丁○○均供稱本即未戴扣案
      頭套犯案，是該鑑定結果亦與被告所述相符，尚不足以此
      鑑定報告即認定被告丁○○未參與本件強盜行為。
（五）綜上所述，被告丁○○否認參與本件強盜犯行，顯非可信
      。被告二人與共犯「陳威志」基於結夥三人攜帶凶器強盜
      之犯意聯絡，由被告乙○○手持西瓜刀架於被害人甲○○
      上腹部，並於被害人甲○○抵抗後，被告乙○○及「陳威
      志」復以雙手環抱強拉被害人甲○○，致甲○○不得不將
      手提包鬆手，被告及「陳威至」遂取得財物，渠等以上述
      方式為強盜犯行，主觀上上揭行為有制止被害人甲○○抗
      拒之意，至為灼然，客觀上此強暴之手段，即已壓抑被害
      人不能抗拒，而失其意思自由，足見被害人當時已達不能
      抗拒之程度，至為明顯。本案事證明確，被告二人加重強
      盜犯行，均堪認定，應依法論科。
丙、論罪科刑部分：
一、按刑法上所謂兇器，其種類並無限制，凡客觀上足對人之生
    命、身體、安全構成威脅，具有危險性之兇器均屬之。且祇
    須行竊時攜帶此種具有危險性之兇器為已足，並不以攜帶之
    初有行兇之意圖為必要，有最高法院著有七十九年臺上字第
    五二五三號判例可資參照。查被告乙○○與「陳威志」共同
    行竊，並由「陳威志」持T 型板手一支拆卸自小客車車牌，
    已據其供述明確，顯見其客觀上足以對人之生命、身體、安
    全構成威脅，為具有相當危險性之物，自屬刑法第三百二十
    一條第一項第三款所稱之兇器。又被告二人與「陳威志」共
    同強盜時，被告乙○○所使用扣案之西瓜刀一支，其刀鋒鋒
    利，以之攻擊人體，勢將造成嚴重傷害，客觀上亦足對人之
    生命、身體、安全構成威脅，屬具危險性之兇器。第按刑法
    上強盜罪，以施用強暴手段使人交付財物為構成要件，在場
    把風，固非實施強盜罪構成要件之行為，但其夥同行劫，如
    係為自己犯罪之意思而參與，則雖僅擔任把風而未實行劫取
    財物，仍應依共同正犯論科；共同實施犯罪行為之人，在合
    同意思範圍以內，各自分擔行為之一部，相互利用他人之行
    為，以達其犯罪之目的者，即應對於全部所發生之結果，共
    同負責，有最高法院二十四年上字第二八六八號、二十八年
    上字第三一一０號判例分別可資參照。又刑法第三百二十一
    條第一項第四款結夥三人以上犯之者，應指在場共同實施或
    在場參與分擔實施犯罪者為限。至把風行為，如排除犯罪障
    礙，助成犯罪之實現，在合同意思範圍內分擔犯罪行為之一
    部，亦係共同正犯而應計入結夥之內（最高法院七十二年度
    台上字第三二○一號刑事判決意旨足資參照）。復按本件被
    告行為後刑法第二十八條已有修正，針對「正犯」意義，修
    正後重新定義為共同「實行」犯罪，而修正前同條定義，則
    為共同「實施」犯罪。修正前後之正犯定義，依刑法修正立
    法理由，修正前所指「實施」概念，涵蓋「陰謀、預備、著
    手、實行」。修正後正犯定義，則僅排除「陰謀、預備」，
    並無礙於「共謀共同正犯」之存在。查被告乙○○及「陳威
    志」就攜帶凶器竊取車牌部分，係由「陳威志」負責下手行
    竊，被告乙○○在場把風，業如前述，被告乙○○雖係實行
    構成要件以外之行為，然其係以自己共同犯罪之意思，與「
    陳威志」就加重竊盜為犯意聯絡，無論依修正前後之刑法第
    二十八條均構成共同正犯，應不生新舊法比較之問題；再就
    加重強盜部分，被告二人與「陳威志」謀議後驅車前往尋找
    目標，並分由被告乙○○與「陳威志」負責下手為強盜行為
    ，被告丁○○負責構成要件以外之把風與駕駛，依前述，被
    告丁○○與被告乙○○、「陳威志」有加重強盜犯意聯絡，
    並以自己共同犯罪之意思分擔把風與駕駛行為，是無論依修
    正前後之刑法第二十八條均構成共同正犯，應不生新舊法比
    較之問題，而無刑法第二條第一項之適用，故應依修正後刑
    法第二十八條，論以共同正犯。
二、核被告乙○○所為，係犯刑法第三百二十一條第一項第三款
    之加重竊盜罪及刑法第三百三十條第一項之結夥三人以上、
    攜帶凶器加重強盜罪；被告丁○○所為，係犯刑法第三百三
    十條第一項之結夥三人以上，攜帶凶器之加重強盜罪。被告
    乙○○就加重竊盜罪部分，與共犯「陳威志」有犯意聯絡及
    行為分擔，為共同正犯。被告二人就加重強盜罪部分，與共
    犯「陳威志」均有犯意聯絡及行為分擔，亦為共同正犯。次
    按強盜罪以強暴、脅迫等方法，致使不能抗拒為構成要件之
    一，當然含有妨害被害人自由之性質，故犯強盜罪而有妨害
    被害人之自由時，是否另論以妨害自由罪名，應就行為人之
    全部犯罪行為實施過程加以觀察。倘妨害自由行為時，強盜
    行為尚未著手實施，可依其情形認為妨害自由、強盜犯罪間
    具有方法結果之牽連關係；若強盜犯行業已著手實施，則所
    為強暴、脅迫等非法方法剝奪被害人行動自由行為，應包括
    在強盜行為之內，無另行成立刑法第三百零二條第一項之妨
    害自由罪之餘地（最高法院著有九十二年度台上字第二一八
    四號判決可資參照）。是本件被告等與共犯「陳威志」著手
    實行強盜行為時，雖有以雙手環抱並強拉被害人甲○○，剝
    奪被害人行動自由行為，惟此應包括在強盜行為內，而不另
    論刑法第三百零二條第一項之妨害自由罪。又按行為後法律
    有變更者，適用行為時之法律。但行為後之法律有利於行為
    人者，適用最有利於行為人之法律。此為刑法第二條第一項
    揭示法律變更從舊從輕原則。查被告行為後，刑法第五十五
    條前段牽連犯規定，業於九十五年七月一日刪除並施行，被
    告乙○○之犯行，因行為後新法刪除牽連犯規定，數行為將
    予分論併罰，而數罪併罰之結果較論以牽連犯之裁判上一罪
    之情形為重，影響行為人刑罰利或不利之法律效果，自屬法
    律有變更，依新法第二條第一項前段規定，比較新、舊法結
    果，應適用較有利於被告乙○○之行為時舊法論以牽連犯。
    是被告乙○○所犯上揭竊盜車牌，其目的在於實行強盜行為
    時，能避免為警查獲，是該竊盜罪與強盜罪間，有方法、目
    的之牽連關係，係牽連犯，依修正前刑法第五十五條規定，
    應從較重之加重強盜罪處斷。爰審酌被告乙○○、丁○○國
    中肄業之智識程度，不思循合法正當途徑獲得財富，持兇器
    實施本件犯行之犯罪手段，對於社會治安危害甚鉅，被害人
    尚無實際金錢損害，及被告乙○○犯後雖坦承犯罪，卻仍未
    能據實說明犯罪情節，被告丁○○犯後態度不佳，飾詞狡辯
    等一切情狀，量處如主文所示之刑，以資懲儆。
三、末按共同正犯因相互間利用他人之行為，以遂行其犯意之實
    現，本於責任共同之原則，有關沒收部分，對於共犯間供犯
    罪所用之物，自均應為沒收之諭知。查扣案之西瓜刀一把、
    米黃色棒球帽一頂，為被告乙○○所有供強盜所用之物，業
    據其於本院審理時供述甚明（見本院卷第二百三十八頁），
    是無論被告乙○○、丁○○，均應依刑法第三十八條第一項
    第二款之規定，宣告沒收。又被告乙○○供竊盜所用之 T型
    板手一支，雖亦屬被告乙○○所有供犯罪所用之物，然據被
    告乙○○供稱業已遺失，因未據扣案，亦無證據證明現仍存
    在，為避免日後執行困難，爰不併予宣告沒收。另被告乙○○及丁○○於本院審理時，均陳稱被告丁○○於上揭時地並
    無戴任何帽子（見本院卷第二百四十二頁、二百四十六頁）
    ，且其餘扣案之黑色棒球帽、墨綠色毛線頭套、灰色毛線頭
    套、黑色漁夫帽各一頂，及斧頭一把，依被告乙○○所述，
    頭套係綽號「小雞」之人所有，上揭其餘物品係其友人前借
    車使用後置於該車上（見本院卷第二百三十六頁至地二百三
    十八頁），均無證據可證為被告所有，供犯罪所用或預備供
    犯罪之物，亦非犯罪所得或所生之物，自不得宣告沒收。
據上論斷，應依刑事訴訟法第二百九十九條第一項前段，刑法第
二條第一項前段、刑法第二十八條、第五十五條（修正前）、第
三百三十條第一項、第三百二十一條第一項第三款、第四款、第
三十八條第一項第二款，判決如主文。
本案經檢察官蔡彥守到庭執行職務。
中    華    民    國    95    年    9     月    29    日
                  刑事第一庭   審判長法  官  夏金郎
                                     法  官  洪嘉蘭
                                     法  官  黃琴媛
以上正本證明與原本無異。
如不服本判決，應於判決送達後10日內，向本院提出上訴狀。
中    華    民    國    95    年    9     月    29    日
                                     書記官  李彩娥
附錄論罪科刑法條：
中華民國刑法第321條
（加重竊盜罪）
犯竊盜罪而有左列情形之一者，處6月以上、5年以下有期徒刑：
一  於夜間侵入住宅或有人居住之建築物、船艦或隱匿其內而犯
    之者。
二  毀越門扇、牆垣或其他安全設備而犯之者。
三  攜帶兇器而犯之者。
四  結夥三人以上而犯之者。
五  乘火災、水災或其他災害之際而犯之者。
六  在車站或埠頭而犯之者。
前項之未遂犯罰之。
中華民國刑法第330條
（加重強盜罪）
犯強盜罪而有第321條第1項各款情形之一者，處7年以上有期徒
刑。
前項之未遂犯罰之。


司法院資訊處製作；財團法人民間司法改革基金會備份。
